臺灣高等法院刑事判決　　　　　　　　94年度上訴字第2591號
　　上　訴　人　台灣基隆地方法院檢察署檢察官
　　被　　　告　乙○○
上列上訴人因被告違反毒品危害防制條例案件，不服台灣基隆地
方法院94年度訴字第474號，中華民國94年7月1日第一審判決（
起訴案號：台灣基隆地方法院檢察署94年度毒偵字第 687號、第
1177號；併辦案號：94年度毒偵字第1897號、第1898號、第1899
號、第716號、第904號、第1479號、94年度偵字第1822號），提
起上訴，本院判決如下：
    主  文
原判決撤銷。
乙○○連續施用第一級毒品，累犯，處有期徒刑壹年。扣案之海
洛因壹包（毛重零點貳公克）沒收銷毀之，空塑膠袋壹個、注射
針筒貳支均沒收。
    事  實
一、乙○○曾因施用毒品案件，經臺灣板橋地方法院以92年度毒
    聲字第1660號裁定送觀察、勒戒後，認無繼續施用毒品傾向
    ，於92年10月 8日執行完畢，由臺灣板橋地方法院檢察署檢
    察官於92年10月17日以92年度毒偵緝字第 442號為不起訴處
    分確定；復因贓物案件，經原審法院以92年度基簡字第 919
    號判處有期徒刑 5月確定，於93年10月17日縮刑期滿執行完
    畢；又因施用第一級毒品案件，經本院以93年度上訴字第27
    03號判處有期徒刑8月確定，現正執行中。
二、詎乙○○仍不知戒絕，明知海洛因及安非他命係屬第 1級、
    第 2級毒品，依法不得施用、持有，竟仍基於施用第一級毒
    品海洛因之概括犯意及同時施用第一級毒品海洛因及第 2級
    毒品安非他命之犯意，自93年10月中旬某日起至94年 5月中
    旬某日止，先後多次在基隆市中正公園廁所內及其他不特定
    地點，以將海洛因粉末加水稀釋後注射於靜脈血管之方式，
    施用第1級毒品海洛因，約每2至3日施用1次；另於94年 4月
    28日，在不詳地點，以海洛因混合安非他命加水注射施打之
    方式，同時施用第一級毒品海洛因及第2級毒品安非他命1次
    。嗣先後於 (一)94 年2月22日下午6時30分許，在基隆市○
    ○區○○路45之 4號加蓋頂樓為基隆市警察局第二分局員警
    執行搜索查獲。(二)94 年2月23日下午 1時許，在基隆市仁
    愛區○○○路路橋下經警查獲，並當場扣得其所有之注射針
    筒1支。(三)94 年3月18日12時許，在基隆市○○街141之6
    號為基隆市警察局第一分局安瀾橋派出所員警執行搜索查獲
    。(四)94 年4月20日凌晨零時10分許，在基隆市○○路99巷
    1號 2樓同安旅社301室為基隆市警察局第一分局員警執行搜
    索查獲，並扣得其所有供施用毒品海洛因所用之空塑膠袋壹
    個。(五)94 年4月28日晚間11時50分許，在基隆市仁愛區○
    ○○路80號附近為警查獲，並當場扣得海洛因1包（毛重0.2
    公克）及注射針筒1支。
三、案經基隆市警察局報請台灣基隆地方法院檢察署檢察官偵查
    起訴及移送併辦審理。
    理  由
一、前開事實，業據被告於本院審理時坦承不諱，其於前開事實
    二、(一)( 二)( 三)( 四) 為警查獲後採集尿液送請台灣尖
    端先進生技醫藥股份有限公司檢驗結果，均呈海洛因代謝物
    嗎啡陽性反應，有該公司出具之濫用藥物尿液檢驗報告書 4
    份在卷可參（見94年度毒偵字第 687號卷第51頁、94年度毒
    偵字第1177號卷第38頁、94年度毒偵字第 716號卷第46頁、
    94年度毒偵字第904號卷第108頁），另被告於前開事實二、
    (五)為警查獲後採集尿液送請台灣尖端先進生技醫藥股份有
    限公司檢驗結果，亦呈海洛因代謝物嗎啡及安非他命陽性反
    應，有該公司出具之濫用藥物尿液檢驗報告書 1份存卷為憑
    （見94年度偵字第1822號卷第46頁）。扣案之海洛因1包（
    毛重 0.2公克），經基隆市警察局第一分局以台灣尖端先進
    生技醫藥股份有限公司簡易快速篩檢試劑包初步檢驗結果，
    呈嗎啡、海洛因反應，有該分局初步鑑驗報告單附卷可查。
    此外，復有扣案之海洛因 1包（毛重0.2公克）、空塑膠袋1
    個、注射針筒 2支可資佐證（見94年度毒偵字第1177號卷第
    24頁、94年度偵字第1822號卷第19頁、94年度毒偵字第 716
    號卷第17頁），足認被告之自白與事實相符。
二、被告於本院審理時供稱：「（對於台灣基隆地方法院檢察署
    94年9月2日甲○玲篤94毒偵1897、1898、1899號併案辦卷證
    有無意見？《提示並告以要旨》）沒有意見，最後一次 4月
    28日是將海洛因及安非他命混合加水，用注射方式施打。」
    、「（對於併辦之犯罪事實有何意見？《朗讀並告以要旨》
    ）我在94年 4月28日當天下午4、5點，以海洛因及安非他命
    混合施打，．．．。」等語（見本院94年 9月28日審判程序
    筆錄第3頁、第4頁），且被告於94年4月28日晚間11時50 分
    許，在基隆市仁愛區○○○路80號附近經警盤查查獲後，經
    警採集其尿液送請台灣尖端先進生技醫藥股份有限公司檢驗
    結果，分呈海洛因代謝物嗎啡及安非他命陽性反應，有如前
    述，足見告於前開時間係同時施用第1級及第2級毒品，附此
    敘明。
三、被告曾因施用毒品案件，經依臺灣板橋地方法院92年度毒聲
    字第1660號裁定送觀察、勒戒後，認無繼續施用毒品傾向，
    已於92年10月 8日執行完畢釋放，有本院被告前案紀錄表及
    入出監資料表各 1份在卷可稽。被告於觀察、勒戒執行完畢
    ，5年內再犯毒品危害防制條例第10條第1項之施用第 1級毒
    品罪，自應依法處罰。本件事證明確，被告犯行堪以認定。
四、按海洛因、安非他命分屬毒品危害防制條例第2條第1款、第
    2 款所規定之第1級、第2級毒品。被告非法施用海洛因、安
    非他命，核其所為，係分別犯有毒品危害防制條例第10條第
    1項之施用第1級毒品罪及第10條第2項之施用第2級毒品罪。
    被告先後多次施用第 1級毒品之犯行，時間緊接，手段相若
    ，犯罪構成要件相同，顯係基於概括犯意反覆為之，為連續
    犯，應依刑法第56條之規定，論以一罪，並依法加重其刑。
    被告於94年 4月28日係同時施用第1級毒品及第2級毒品，以
    一行為觸犯前開 2罪名，為想像競合犯，應從一重之連續施
    用第 1級毒品罪處斷。查被告曾因贓物案件，經原審法院以
    92年度基簡字第919號判處有期徒刑5月確定，於93年10月17
    日縮刑期滿執行完畢，有本院被告前案紀錄表及入出監資料
    表各1份在卷可稽，於5年之內再犯有期徒刑以上之本罪，為
    累犯，應依法遞加重其刑。被告於前開事實二、(三)查獲以
    後施用第1級毒品海洛因犯行以及施用第2級毒品安非他命部
    分，雖未據起訴，惟與起訴事實分別有連續犯或想像競合犯
    關係，屬裁判上一罪，為起訴效力所及，本院自應併予審理
    。
五、原審因予論罪科刑，固非無見。惟查：被告於前開事實二、
    (三)查獲以後施用第1級毒品海洛因犯行以及施用第2級毒品
    安非他命部分，與起訴事實分別有連續犯或想像競合犯關係
    ，屬裁判上一罪，為起訴效力所及，原審未及併予審酌，尚
    有未洽。公訴人上訴意旨，執此指摘原判決不當，為有理由
    ，應予撤銷改判。爰審酌被告有毒品前科，經執行觀察、勒
    戒完畢後，猶不知戒除施用毒品惡習，再犯本件施用毒品罪
    ，無法自拔，以及海洛因毒品對於人體會產生成癮性，危害
    個人健康及社會安全非輕，惟念被告犯罪後坦承犯行，悔意
    甚殷等一切情狀，量處如主文第二項所示之刑。
六、扣案之空塑膠袋1個、注射針筒2支（非專供施用毒品之用）
    ，係被告所有供犯罪所用之物，業經被告供明在卷（見94年
    度毒偵字第1177號卷第7頁、94年度偵字第1822號卷第9頁、
    94年度毒偵字第716號卷第26頁），應依刑法第38 條第1項
    第 2款之規定宣告沒收。另扣案海洛因1包（毛重0.2公克）
    ，係被告供明為其所有（見94年度偵字第1822 號卷第9頁）
    ，亦應依毒品危害防制條例第18條第1項之規定沒收銷毀之
    。
據上論斷，應依刑事訴訟法第369條第1項前段、第364條、第299
條第1項前段，毒品危害防制條例第10條第1項、第2項、第18條
第1項，刑法第11條、第56條、第55條、第47條、第38條第1項第
2款，判決如主文。
本案經檢察官賴俊雄到庭執行職務。
中　　華　　民　　國　　94　　年　　10　　月　　12　　日
　　　　　　　　　刑事第二十庭  審判長法　官  陳貽男
　　　　　　　　　　　　　　　　　　  法　官  邱志平
　　　　　　　　　　　　　　　　　　  法　官  高明哲
以上正本證明與原本無異。
如不服本判決，應於收受送達後十日內向本院提出上訴書狀，其
未敘述上訴之理由者並得於提起上訴後十日內向本院補提理由書
（均須按他造當事人之人數附繕本）。
                                      書記官  李垂福
中　　華　　民　　國　　94　　年　　10　　月　　12　　日
附錄：本案論罪科刑法條全文
毒品危害防制條例第10條第1項：
施用第1級毒品者，處6月以上5年以下有期徒刑。
毒品危害防制條例第10條第2項：
施用第2級毒品者，處3年以下有期徒刑。
